【裁判字號】    90,訴,239
【裁判日期】    900907
【裁判案由】    違反毒品危害防制條例
【裁判全文】
臺灣雲林地方法院刑事判決                            九十年度訴字第二三九號
    公  訴  人  臺灣雲林地方法院檢察署檢察官
    被      告  甲○○
右列被告因違反毒品危害防制條例案件，經檢察官提起公訴（八十九年年度偵字第一
五０三號、第一七八六號、九十年毒偵字第四九一號），本院判決如左：
    主  文
甲○○連續施用第一級毒品，累犯，處有期徒刑壹年肆月，扣案之第一級毒品海洛因
壹包、淨重零點零陸公克（包裝重零點肆公克）、吸管壹支均沒收銷燬之，扣案之
注射針筒支沒收之，又連續施用第二級毒品，累犯，處有期徒刑拾月，扣案之吸管
貳支、燈泡壹個均沒收銷燬之，應執行有期徒刑貳年，扣案之第一級毒品海洛因壹包
、淨重零點零陸公克（包裝重零點肆公克）、吸管支、燈泡壹個均沒收銷燬之，
扣案之注射針筒支沒收之。
    事  實
一、甲○○前因違反麻醉藥品管理條例案件，經法院判處有期徒刑八月，於民國八十
    八年五月十二日執行完畢，猶不知悔改。於上開有期徒刑執行前，又犯施用毒品
    案件，經本院於八十七年七月二十四日，以八十七年毒聲字第一四八號裁定送觀
    察勒戒後，認無繼續施用毒品傾向，經檢察官於八十七年八月二十七日，以八十
    七年偵字第三二一九號為不起訴處分。詎甲○○復基於施用第一級毒品之概括犯
    意，自八十九年三月初某日起，至九十年三月二十六日止，在雲林縣褒忠鄉○○
    村○○路二０六巷二一號住處，以將第一級毒品海洛因置入注射針筒注射之方式
    ，連續施用第一級毒品海洛因，每天施用一次。另基於施用第二級毒品之概括犯
    意，自八十九年九月二十日起，至九十年一月中旬止，在其上開住處，以將第二
    級毒品安非他命置入燈泡玻璃球內燒烤之方式，連續施用第二級毒品，約每四、
    五天即施用一次。嗣於八十九年九月二十二日、八十九年九月二十七日、九十年
    三月二十六日，在雲林縣褒忠鄉○○路四二之一號電動玩具店內，及其上開住處
    為警分別查獲，並扣得其所有預備注射海洛因用之注射針筒二支、鏟食海洛因用
    之吸管一支、燒烤安非他命用之燈泡一個（以上係於八十九年九月二十七日搜索
    扣押），及海洛因淨重０˙０六公克（包裝重０˙三四公克）、施用安非他命用
    之吸管二支、預備注射海洛因之注射針筒一支（以上係於九十年三月二十六日通
    緝逮捕扣押）。並於上開查獲期日採集甲○○尿液送驗，均呈嗎啡、甲基安非他
    命陽性反應。甲○○經檢察官聲請，由本院於八十九年十二月二十八日，以八十
    九年毒聲字第一六八０號裁定送觀察勒戒後，認有繼續施用毒品傾向。
二、案經雲林縣警察局斗南分局、虎尾分局報告臺灣雲林地方法院檢察署檢察官偵查
    起訴。
    理  由
一、被告甲○○對右揭犯罪事實坦承不諱。被告於上開期日為警查獲所採集之尿液經
    送驗均有嗎啡及甲基安非他命陽性反應之情，亦有雲林縣衛生局煙毒尿液檢驗成
    績書三份、法務部調查局檢驗通知書一份附卷可參。此外，並有扣案之注射針筒
    三支、施用海洛因及安非他命所用之吸管三支、海洛因一包、施用安非他命之燈
    泡一個足資佐證，扣押之海洛因等照片一幀附卷可徵。該海洛因經送驗結果，認
    確有毒品海洛因成分，淨重０˙０六公克、包裝重０˙三四公克之事實，有法務
    部調查局鑑定通知書在卷可憑，其餘扣案物經送驗結果，亦認其中吸管一支有毒
    品海洛殘留，另二支吸管及燈泡一個均有甲基安非他命殘留，注射針筒則無毒品
    反應等情，有法務部調查局檢驗通知書在卷足稽，該等吸管、注射針筒、燈泡之
    用途，亦為被告供明在卷。又被告前因施用毒品案件，經本院裁定送觀察勒戒後
    ，因無繼續施用毒品傾向，經檢察官為不起訴處分，於本案又經本院裁定送觀察
    勒戒，而判定有繼續施用毒品傾向，並經本院裁定送強制戒治等情，有檢察官八
    十七年偵字第三二一九號不起訴處分書、本院八十九年毒聲字第一六八０號裁定
    、九十年毒聲字第五四０號裁定、地檢署執行指揮書、台灣雲林看守所函文及其
    所附之施用毒品傾向評估標準紀錄表、證明書、台灣高等法院被告全國前案紀錄
    表、台灣雲林地方法院檢察署刑案查註紀錄表等存卷可考。本件事證明確，被告
    犯行堪以認定，自應依法論科。
二、核被告所為，係犯毒品危害防制條例第十條第一項、第二項之罪。被告持有毒品
    之低度行為為施用毒品之高度行為所吸收，不另論罪。被告先後多次施用毒品之
    犯行，時間緊接，分別觸犯犯罪構成要件相同之罪名，顯均係基於概括犯意而為
    ，應皆依連續犯規定分別論以一罪，並均加重其刑。被告所犯上開二罪，犯意個
    別，罪名互殊，應予分論併罰。另被告前因違反麻醉藥品管理條例案件，經法院
    判處有期徒刑八月，於八十八年五月十二日執行完畢，有上開刑案查註紀錄表可
    明，其於五年內再犯本案，為累犯，依法遞加重其刑。爰審酌被告犯後坦承犯行
    ，態度良好，但施用毒品次數甚鉅，時間甚長，且於通緝期間猶仍一再施用毒品
    ，又每天均要施用海洛因，品行確屬不端，就施用海洛因部份犯罪情節較重等一
    切情狀，各量處如主文所示之刑，並定其應執行刑。扣案之海洛因係屬查獲之毒
    品，吸管三支、燈泡一個均有毒品殘留，亦應以查獲之毒品論，均應予沒收銷燬
    之，扣案之針筒三支，為被告所有，且為供其預備施用海洛因所用之物，為被告
    供明無誤，應宣告沒收之。
據上論斷，應依刑事訴訟法第二百九十九條第一項前段，毒品危害防制條例第十條第
一項、第二項、第十八條第一項前段，刑法第十一條前段、第五十六條、第四十七條
、第五十一條第五款、第三十八條第一項第二款，判決如主文。
中      華      民      國      九十      年      九      月      七    日
                                        臺灣雲林地方法院刑事第一庭
                                            法  官  侯  廷  昌
右正本證明與原本無異。
如不服本判決，應於判決送達後十日內向本院提出上訴狀( 應附繕本 )。
                                            書記官  李  清  龍
中      華      民      國      九十      年      九      月      七    日
毒品危害防制條例第十條
施用第一級毒品者，處六月以上五年以下有期徒刑。
施用第二級毒品者，處三年以下有期徒刑。


司法院資訊處製作；財團法人民間司法改革基金會備份。
